# 请教陈版主，评估调账的后续处理

提问人：renpc0428 时间：2021-09-23 16:33:04
请教陈版主，A公司原为事业单位，后转企改制进行了评估调账，对长期股权投资、固定资产、无形资产等进行评估增值 1 亿元，调账后计入资本公积。后续相应的增值资产进行处置时，资本公积是否应相应的进行账务处理？应如何处理？

回答人：chenyiwei
转企改制时，因为进行了评估调账，所以这部分评估增值相关的资本公积就成了股东对转制后公司的资本性投入的一部分，应列入“资本公积——资本溢价”。相应地，后续对原先评估增值的资产进行处置时，这部分资本公积保持不动，不能转入损益。